【裁判字號】    95,交易,80
【裁判日期】    950630
【裁判案由】    公共危險
【裁判全文】
臺灣臺中地方法院刑事判決              95年度交易字第80號
公  訴  人  臺灣臺中地方法院檢察署檢察官
被      告  甲○○
上列被告因公共危險等案件，經檢察官提起公訴（九十五年度偵
字第九八號），本院合議庭裁定改以簡式審判程序審理後，判決
如下：
    主  文
甲○○服用酒類，不能安全駕駛動力交通工具而駕駛，累犯，處
拘役伍拾日，如易科罰金，以佰元折算壹日。又因過失傷害人
，累犯，處拘役貳拾日，如易科罰金，以佰元折算壹日。應執
行拘役陸拾日，如易科罰金，以佰元折算壹日。
    事  實
一、甲○○前曾於民國九十二年間，因違反家庭暴力防治法等案
    件，經本院先後於九十二年六月二十三日、同年八月四日，
    各判處有期徒刑三月、六月確定，嗣經定應執行刑有期徒刑
    七月，於九十三年二月二十四日縮刑期滿而執行完畢，猶不
    知悔改，於九十四年十一月三日下午八時至十時許，在臺中
    縣太平市○○路飲用啤酒二瓶後，已達不能安全駕駛動力交
    通工具之程度，且尚未取得機車駕駛執照，仍於同日下午十
    時許，駕駛車牌號碼ＲＴ三─八九一號輕型機車返家，並沿
    臺中縣太平市○○路由南往北方向行駛，於同日下午十時時
    二十分許，行至臺中縣太平市○○路五九號前時，本應注意
    車輛行駛在有分向限制線之路段時，禁止跨越雙黃線，且依
    當時情形，又無不能注意之情事，竟疏於注意，提前左轉欲
    進入長億四街，適林□□（五十三年四月二十九日生，其餘
    年籍詳卷）騎乘車牌號碼ＩＴＸ─九一五號重型機車搭載其
    子蕭○○（九十年三月二十四日，其餘年籍詳卷）行經該處
    ，致兩車發生碰撞，造成林□□受有右側前脛皮下血腫五×
    三公分、右側前脛撕裂傷三×一×一公分，蕭○○則受有右
    側前額擦傷二×二公分、右側前臂擦傷一×一公分、三×一
    公分。嗣經到場處理之警員，對甲○○實施酒精濃度測試，
    測得其酒後吐氣所含酒精成份每公升高達零點八六毫克，而
    查悉上情。
二、案經林□□訴由臺中縣警察局霧峰分局移送臺灣臺中地方法
    院檢察署檢察官偵查起訴。
    理  由
一、訊據被告甲○○對於上揭酒醉駕車及過失傷害等事實均坦承
    不諱，並經證人即被害人林□□於警詢中證述屬實，且有道
    路交通事故調查報告表、現場圖、翻拍現場照片、道路交通
    事故談話記錄表、酒精濃度測試單、臺中縣警察局舉發違反
    道路交通管理事件通知單、刑法第一百八十五條之三案件測
    試觀察紀錄表、證號查詢機車駕駛人資料及診斷證明書二份
    附卷可稽。另按服用酒類不能安全駕駛動力交通工具之認定
    ，參考德國、美國之認定標準，對於酒精濃度呼氣已達每公
    升零點五五毫克或血液濃度達百分之零點一一以上，肇事率
    為一般正常人之十倍，應認為已達不能安全駕駛之標準（法
    務部八十八年五月十八日八八年度法檢字第一六六九號函參
    照），被告所測得吐氣中所含酒精濃度高達每公升零點八六
    毫克，其駕駛車輛之注意能力已因飲酒而較平日為低，且發
    生事故，顯已達不能安全駕駛動力交通工具之程度甚明。又
    按汽車行駛時，駕駛人應注意車前狀況，並隨時採取必要之
    安全措施，道路交通安全規則第九十四條第三項定有明文。
    本件車禍發生地點，係臺中縣太平市○○路五九號前，且該
    處屬劃有分向限制線之路段，禁止跨越雙黃線，被告行駛至
    該處自應注意車前狀況，且依當時情形，又無不能注意之情
    事，竟疏於注意，提前左轉，致造成被害人林□□母子身體
    之傷害，被告之過失行為與被害人之傷害間，具有相當因果
    關係，亦足認定。是被告上揭之自白應與事實相符。本件事
    證明確，被告之犯行，應堪認定。
二、核被告甲○○所為，係犯刑法第一百八十五條之三之酒後不
    能安全駕駛動力交通工具而駕駛罪及同法第二百八十四條第
    一項之過失傷害罪。被告所為上揭過失傷害犯行，係侵害林
    □□、蕭○○之身體法益，係一行為而觸犯數相同之罪名，
    為同種想像競合犯，應依刑法第五十五條之規定，從一受害
    較重之林□□部分論以過失傷害罪。又被告所犯上開二罪間
    ，犯意各別，罪名互異，應予分論併罰。另被告前曾於九十
    二年間，因違反家庭暴力防治法等案件，經本院先後於九十
    二年六月二十三日、同年八月四日，各判處有期徒刑三月、
    六月確定，嗣經定應執行刑有期徒刑七月，於九十三年二月
    二十四日縮刑期滿而執行完畢，此有臺灣臺中地方法院檢察
    署刑案資料查註紀錄表與臺灣高等法院被告前案紀錄表各一
    份在卷可憑，其受有期徒刑之執行完畢後，五年以內再犯有
    期徒刑以上之罪，為累犯，應依刑法第四十七條之規定就上
    揭各罪加重其刑。爰審酌被告明知自己飲酒後，精神狀態已
    受相當影響，竟無視於其他用路人可能遭受之生命、身體威
    脅，僅圖一己往來交通之便，率爾駕車外出，對於道路公共
    安全已生顯著之危險，復造成他人受傷，應予非難，再審酌
    被告之素行、手段、及犯後坦承犯行，目前積極與被害人和
    解中，態度尚佳等一切情狀，分別量處如主文所示之刑，並
    定其應執行之刑及諭知易科罰金之折算標準。
據上論斷，應依刑事訴訟法第二百七十三條之一第一項、第二百
九十九條第一項前段，刑法第十一條前段、第一百八十五條之三
、第二百八十四條第一項前段、第五十五條、第四十七條、第五
十一條第六款、第四十一條第一項前段，罰金罰鍰提高標準條例
第一條前段、第二條，判決如主文。
中    華    民    國    95    年    6     月    30    日
                  臺灣臺中地方法院交通法庭
                            法  官  王世華
以上正本證明與原本無異。
如不服本判決，應於送達後十日內向本院提出上訴狀（須附繕本
），上訴於臺灣高等法院臺中分院。
                            書記官  劉易柔
中    華    民    國    95    年    6     月    30    日
附錄論罪科刑法條
刑法第一百八十五條之三
服用毒品、麻醉藥品、酒類或其他相類之物，不能安全駕駛動力
交通工具而駕駛者，處一年以下有期徒刑、拘役或三萬元以下罰
金。
中華民國刑法第284條
 (過失傷害罪)
因過失傷害人者，處六月以下有期徒刑、拘役或五百元以下罰金
，致重傷者，處一年以下有期徒刑、拘役或五百元以下罰金。
從事業務之人，因業務上之過失傷害人者，處一年以下有期徒刑
、拘役或一千元以下罰金，致重傷者，處三年以下有期徒刑、拘
役或二千元以下罰金。


司法院資訊處製作；財團法人民間司法改革基金會備份。
